# 请教陈版主持有待售资产固定资产问题

提问人：ying0518 时间：2011-12-20 20:28:15
个人理解，应当是有证据表明企业对该项固定资产的持有意图确实已经发生了改变，该项固定资产就应当作为持有待售处理。 1 年后未能转让的应当分析具体原因，是否你处置的意图已经发生改变或企业无法将其处置，否则，仍然作为持有待售处理。

回答人：chenyiwei
不一定。即使在IFRS 5下，不要求一定要有一个不可撤销的处置合同，其他条件还是需要满足的，如明确的处置意图、可按现状处置、预计一年内处置完成等。

提问人：ying0518 时间：2011-12-20 21:00:08
国际准则不熟悉，请教陈版 ifrs 5 第 9 段中针对非企业原因，交易延迟超过 1 年，但企业意图和承诺未发生改变的情况，允许仍然作为待处置资产分类。是不是适用于楼主提出的情况？

回答人：chenyiwei
IFRS下应可适用，但同时注意其中appendix B的指南。

提问人：qjr1124 时间：2012-07-11 13:38:38
回复 younghan 的帖子
谢谢,等于说本来应该是有处置收入/费用的,结果按这样准则要求,不是进到了资产减值损失科目去了.
2008 年 4 月 1 日，A公司与B公司签订不可撤销合同，将一项专利权出售，合同约定价款 150 万元。
2008 年 6 月 1 日，实际办妥手续。
实际业务中,可能这个题目是 2 个月,有些可能要到半年以上;或者 4 月 1 日合同是否签订不是必须条件,因为只要目的是处置即可,可以这样理解吧.

回答人：chenyiwei
签订不可撤销的处置协议，并且标的资产可以以当前状态处置（已经停止使用），是认定持有待售非流动资产的必要条件。